臺灣高等法院臺南分院民事裁定  100年度勞上字第5號
上  訴  人  王忠誠
訴訟代理人  王正宏  律師
上列當事人因與被上訴人新世紀資通股份有限公司間因確認僱傭
關係存在事件，對於中華民國100年1月21日臺灣臺南地方法院99
年度勞訴字第13號判決提起上訴，本院裁定如下：
    主      文
上訴人應於七日內逕向本院補繳第二審裁判費新臺幣貳萬壹仟伍
佰零貳元、第一審裁判費新臺幣壹萬肆仟佰拾伍元，逾期不
補正，以裁定駁回上訴。
    理      由
一、按核定訴訟標的之價額，以起訴時之交易價額為準；無交易
    價額者，以原告就訴訟標的所有之利益為準。訴訟標的之價
    額不能核定者，以第466條所定不得上訴第三審之最高利益
    額數加十分之一定之。民事訴訟法第77條之1第2項、第77條
    之12分別定有明文。又民事訴訟法第466條第1項所定上訴第
    三審之利益額數，提高為新台幣（下同）150萬元，並有民
    國91年1月29日司法院（91）院台廳民一字第03075號函釋要
    旨可參。
二、查本件上訴人於原法院起訴請求確認其與被上訴人新世紀資
    通股份有限公司間之僱傭關係存在訴訟，因非對於親屬關係
    及身份上權利有所主張，自屬財產權之性質，且確認僱傭關
    係之身分，乃確認言詞辯論終結時兩造間原來僱傭關係存在
    ，而非確認僱傭關係期間內可能之收入總額，又僱傭關係，
    包含薪資給付、勞務提供、勞工保險、照僱義務、忠誠義務
    等種種錯綜複雜之法律關係，非單純追求將來可能之薪資利
    益，亦有勞工人格養成及謀生技術提升功能，而被上訴人之
    公司業務已悉數委託第三人遠傳電信公司經營（見本院100
    年9月26日準備程序筆錄第2頁），已有變數，尚難遽予推定
    上訴人之權利存續期間暨其勞工薪資總收入報酬認定其所得
    受之利益，其訴訟標的價額自屬於客觀上不能核定者。依上
    說明，本件上訴人就訴訟標的所有之利益即應擬制以165萬
    元定之。則上訴人應徵第二審裁判費26,002元，惟上訴人僅
    繳納4,500元，尚有21,502元未據繳納，應予補繳；又上訴
    人於原審應繳納第一審裁判費17,335元，然上訴人僅繳納3,
    000元，尚有14,335元未據繳納，亦應一併補繳。上訴人如
    逾限未補正，即認上訴為不合法，以裁定駁回第二審上訴，
    爰裁定如主文。
據上論結，依民事訴訟法第481條、第442條第2項規定，裁定如
主文。
中    華    民    國   100    年    9     月    30    日
                  民事第二庭    審判長法  官  陳光秀

                                      法  官  李文賢

                                      法  官  莊俊華
上為正本係照原本作成。
如就核定訴訟標的價額部分提起抗告，應於收受本裁定後10日內
向本院提出抗告狀（須附繕本），並應繳納抗告費新台幣1千元
。命補繳裁判費部分不得抗告。
中    華    民    國   100    年    10    月    3     日
                                      書記官  吳銘添